臺灣新北地方法院民事判決
110年度勞簡字第146號
原      告  葉松鑫  

            張柏茹  
共      同  
訴訟代理人  游正曄律師(法扶律師)
被      告  艾派斯科技有限公司

法定代理人  陳定承  

上列當事人間請求給付資遣費等事件，於中華民國111年3月21日
言詞辯論終結，本院判決如下：
   主      文
被告應給付原告丙○○新臺幣壹拾參萬捌仟玖佰陸拾元，及自民國
一百一十年五月二日起至清償日止，按年息百分之五計算之利息
。
被告應給付原告甲○○新臺幣壹拾伍萬貳仟肆佰伍拾貳元，及自民
國一百一十年五月二日起至清償日止，按年息百分之五計算之利
息。
原告其餘之訴駁回。　 
訴訟費用由被告負擔。　 
本判決第一項得假執行，但被告如以新臺幣壹拾參萬捌仟玖佰陸
拾元為原告丙○○預供擔保，得免為假執行。
本判決第二項得假執行，但被告以新臺幣壹拾伍萬貳仟肆佰伍拾
貳元為原告甲○○預供擔保後，得免為假執行。
   事實及理由
壹、程序方面
一、按訴狀送達後，原告不得將原訴變更或追加他訴；但請求之
    基礎事實同一者，不在此限，民事訴訟法第255條第1項第2
    款定有明文。查原告原起訴聲明為：「㈠被告應給付原告丙○○新臺幣（下同）172,586元，及自民國（下同）110年5月2
    日起至清償日止，按年息百分之5計算之利息。㈡如受有利判
    決，原告願供擔保請准宣告假執行。」等語（見本院卷第9
    頁），嗣於111年1月7日追加原告甲○○及追加變更聲明為「㈡
    被告應給付原告甲○○184,100元，及自110年5月2日起至清償
    日止，按年息百分之5計算之利息。㈢上開第一項及第二項聲
    明，如受有利判決，原告願供擔保請准宣告假執行。」等語
    （見本院卷第67頁），經核原告甲○○所為訴之追加及變更，
    與原告丙○○訴之請求均基於被告公司積欠工資、資遣費、預
    告工資等同一基礎事實，依前開規定，尚無不合，應予准許
    。 
二、被告經合法通知，未於言詞辯論期日到場，核無民事訴訟法
    第386條各款所列情形，爰依原告之聲請，由其一造辯論而
    為判決。
貳、實體方面
一、原告主張：
    原告丙○○於108年11月18日起任職於被告公司，擔任網頁設
    計工程師，每月工資在109年12月份以前為50,000元，於110
    年1月份開始起為52,000元。原告甲○○於108年3月25日起任
    職於被告公司，擔任行政秘書，處理被告公司行政、人事及
    財務等事務，每月工資在109年12月份以前為44,000元，於1
    10年1月份開始起為52,000元。然被告公司於110年3月份時
    ，未給付110年2月份薪資予原告2人，經原告詢問被告公司
    法定代理人乙○○，其僅敷衍表示後續一定會給付工資，但遲
    至當月月底仍均未給付薪資，故原告2人向被告公司法定代
    理人乙○○表示，因被告公司未依約給付工資，已有債務不履
    行之情事，而原告2人礙於生計考量，僅得提供勞務至110年
    3月31日止，即該日為最後工作日。嗣後，原告申請勞資爭
    議調解，被告無故缺席，致調解不成立，故提起本件訴訟。
    爰依勞動基準法（下稱勞基法）第14條、第16條、其施行細
    則第9條及勞工退休金條例第12條第1項請求被告給付積欠薪
    資、資遣費、預告工資。併聲明：㈠被告應給付原告丙○○172
    ,586元，及自110年5月2日起至清償日止，按年息百分之5計
    算之利息。㈡被告應給付原告甲○○184,100元，及自110年5月
    2日起至清償日止，按年息百分之5計算之利息。㈢上開第一
    項及第二項聲明，如受有利判決，原告願供擔保請准宣告假
    執行。
二、被告經合法通知，未於言詞辯論期日到場，亦未提出書狀為
    作任何聲明或陳述。
三、本院判斷如下：
  ㈠原告2人主張之上述事實，業據提出經濟部商業司商工登記公
    示資料、丙○○勞保被保險人投保資料明細、丙○○薪資入帳明
    細、勞動部勞工保險局函、新北市政府勞資爭議調解紀錄、
    被告公司109年度甲○○員工請假單、甲○○之中國信託存簿封
    面及薪資入帳明細、新北市政府於110年5月25日之新北府勞
    資字第1100792328號函等影本為證（見本院卷第21-36、57-
    69、81-82頁），而被告已於相當時期受合法之通知，於言
    詞辯論期日不到場，亦未提出準備書狀爭執，依民事訴訟法
    第280條第1項、第3項之規定，視為自認。從而，原告前開
    主張堪信為真正。
  ㈡就原告各項請求說明如下：　
  1.就積欠工資部分： 
    按勞基法第22條第2項規定：「工資應全額直接給付勞工。
    」，原告丙○○、甲○○主張被告分別積欠110年2、3月薪資共
    為104,000元一節，業經提出原告2人之薪資入帳明細、新北
    市政府於110年5月25日之新北府勞資字第1100792328號函等
    影本為證（見本院卷第25-31、61-67、81-82頁），復依勞
    動事件法第35條規定，勞工請求之事件，雇主就其依法令應
    備置之文書，有提出之義務。被告經合法通知，未於言詞辯
    論期日到場，亦未提出準備書狀爭執，應認定原告2人主張
    屬實，則原告依照上述法律規定，自得請求被告給付此部分
    工資。
  2.就資遣費部分：
    ⑴按「勞工適用本條例之退休金制度者，適用本條例後之工
      作年資，於勞動契約依勞動基準法第11條、第13條但書、
      第14條及第20條或職業災害勞工保護法第23條、第24條規
      定終止時，其資遣費由雇主按其工作年資，每滿1年發給2
      分之1個月之平均工資，未滿1年者，以比例計給；最高以
      發給6個月平均工資為限，不適用勞動基準法第17條之規
      定。」勞工退休金條例第12條第1項定有明文。經查，原
      告2人主張向被告公司法定代理人乙○○表示，因被告公司
      未依約給付工資，原告2人礙於生計考量，僅得提供勞務
      至110年3月31日止等語，原告2人自屬依勞基法第14條第5
      款（不依勞動契約給付工作報酬時）、第6款（違反勞動
      契約或勞工法令）終止勞動關係，被告自應發給原告資遣
      費。
    ⑵得請求之資遣費：
      ①原告丙○○自108年11月18日起任職至110年3月31日與被告
        終止勞動關係時止，平均工資為51,000元，年資為1年4
        月14天，資遣基數為247/360【計算式：｛1+（4+14/30
        ）/12｝÷2】，故原告依照前述勞工退休金條例第12條第
        1項前段規定，請求被告給付資遣費34,992元【計算式
        ：51,000元×（247/360）＝34,992元】，而原告丙○○只
        請求34,960元，自應全額准許。
      ②原告甲○○自108年3月25日起任職至110年3月31日與被告
        終止勞動關係時止，平均工資為48,000元，年資為2年
        又7天，資遣基數為1又7/720【計算式：｛2+（0+7/30）
        /12｝÷2】，故原告依照前述勞工退休金條例第12條第1
        項前段規定，請求被告給付資遣費48,467元【計算式：
        48,000元×（1+7/720）＝48,467元】，而原告甲○○只請
        求48,452元，自應全額准許。
  3.就預告工資部分：  
    原告主張應類推適用勞基法第16條規定，於依同法第14條第
    1項所列各款事由終止勞動契約時，亦得請求預告期間工資
    等情。惟依勞基法第14條第1項第5、6款規定而終止勞動契
    約，並無準用同法第16條預告期間工資之明文，且原告以被
    告違反勞動契約或勞工法令為由，得自行決定何時行使終止
    權，在其主張終止之前，因兩造勞動契約仍屬有效存在，原
    告本得請求被告繼續給付工資，無以預告期間加以保障之必
    要，故本件原告依勞動基準法第14條第1項第5、6款主張終
    止兩造勞動契約關係，應無類推適用勞動基準法第16條之必
    要。況勞工依勞動基準法第14條第1項各款規定，既得不經
    預告主動終止勞動契約，要無所謂「預告期間」之問題。故
    原告2人請求被告給付預告工資33,626元、31,648元，即無
    理由，不應准許。
　4.就利息部分：
　　按勞基法終止勞動契約時，雇主應即結清工資給付勞工；資
    遣費，雇主應於終止勞動契約三十日內發給。遲延之債務，
    以支付金錢為標的者，債權人得請求依法定利率計算之遲延
    利息；應付利息之債務，其利率未經約定，亦無法律可據者
    ，週年利率為百分之五，此分別於勞基法施行細則第9條、
    勞基法第17條第2項、民法第233條第1項本文、第203條定有
    明文。本件原告主張被告應自原告離職日即110年4月1日起
    算30日後，於110年5月2日起負法定遲延利息之責任，依前
    述規定，為有理由，應予准許。
四、綜上所述，原告依勞基法第22條及勞工退休金條例第12條第
    1項等規定，請求被告應給付原告丙○○138,960元（計算式：
    積欠薪資104,000元＋資遣費34,960元）、原告甲○○152,452
    元（計算式：積欠薪資104,000元＋資遣費48,452元），及自
    110年5月2日起至清償日止，按年息5%計算之利息，為有理
    由，應予准許。逾此部分所為之請求，為無理由，應予駁回
    。
五、法院就勞工之給付請求，為雇主敗訴之判決，應依職權宣告
    假執行，前項情形，法院應同時宣告雇主得供擔保或將請求
    標的物提存而免假執行，勞動事件法第44條第1項、第2項定
    有明文。本件判決第1項、第2項為被告即雇主敗訴之判決，
    依據前開規定，故本院依職權宣告假執行，並酌定相當之擔
    保金額准被告供擔保後免為假執行。
六、訴訟費用負擔的依據：民事訴訟法第79條。
中　　華　　民　　國　　111 　年　　4 　　月　　6 　　日
                  勞動法庭      法　官　劉以全
以上正本係照原本作成
如對本判決上訴，須於判決送達後20日內向本院提出上訴狀。如
委任律師提起上訴者，應一併繳納上訴審裁判費。
中　　華　　民　　國　　111 　年　　4 　　月　　6 　　日
                                書記官　許慧禎